臺灣新北地方法院刑事判決
111年度審易字第607號
公  訴  人  臺灣新北地方檢察署檢察官
被      告  張惇超



上列被告因毀損案件，經檢察官提起公訴（110 年度調偵字第17
92號），本院判決如下：
    主  文
張惇超犯毀損罪，處罰金新臺幣壹萬伍仟元，如易服勞役，以新
臺幣壹仟元折算壹日。
    事實及理由
壹、查被告張惇超所犯係死刑、無期徒刑、最輕本刑為3 年以上
    有期徒刑以外之罪，被告於準備程序就被訴事實為有罪之陳
    述，經告知簡式審判程序之旨，並聽取其與檢察官之意見後
    ，本院認無不得或不宜改依簡式審判程序進行之處，爰依刑
    事訴訟法第273 條之1 第1 項、第284 條之1 之規定，裁定
    進行簡式審判程序。
貳、本案犯罪事實及證據，除補充「被告張惇超於111 年4 月28
    日本院準備程序及審理時之自白（參本院卷附當日各該筆錄
    ）」為證據外，餘均引用附件即檢察官起訴書之記載。
叁、論罪科刑：
一、核被告所為，係犯刑法第354 條之毀損罪。被告基於同一犯
    意，分次毀損告訴人蘇慶輝保管車輛之數個車身部位，係在
    密接之時間及同一地點，侵害相同之他人財產法益，屬接續
    之一行為，應僅論一罪。而被告雖有附件犯罪事實欄所載之
    刑事案件執行紀錄，更有前次有期徒刑執行完畢之日距離實
    行本件犯行之行為日在5 年內之情形，此觀卷附臺灣高等法
    院被告前案紀錄表之記載自明，素行欠佳，然本院考量其先
    前係觸犯公共危險案件，在犯罪類型、罪質、侵害法益等面
    向，難認與本件犯行有何關聯，而遍觀檢察官提出之卷附事
    證，尚難遽認就被告所為本件犯行，有何加重其刑之必要性
    ，故不再援引累犯規定針對相同素行重複評價並加重其刑。
二、審酌被告與告訴人素不相識，因認告訴人擅自停放車輛在其
    有權使用之車位，本應秉持理性、平和之態度及合法途徑妥
    適處理，然被告未能抑制自身怒氣，恣意毀損告訴人所有之
    車輛，實有不該，兼衡被告前述有期徒刑執行完畢之素行實
    況、教育程度、職業、家庭經濟與生活狀況、犯後始終坦承
    犯行，態度勉可，然迄今未能與告訴人達成和解或成立調解
    ，亦未獲得告訴人之諒解等一切情狀，量處如主文所示之刑
    ，並諭知易服勞役之折算標準，以資處罰。
肆、本判決係依刑事訴訟法第310 條之2 及第454 條所製作之簡
    化判決，依法僅需記載犯罪事實、證據名稱及應適用之法條
    ，並得以簡略方式為之，如認定之犯罪事實、證據及應適用
    之法條，與檢察官起訴書之記載相同者，得引用之，附此敘
    明。
據上論斷，應依刑事訴訟法第273 條之1 第1 項、第299 條第1
項前段、第310 條之2 、第454 條（本件依刑事判決精簡原則，
僅記載程序法條文），判決如主文。
本案經檢察官鄭淑壬偵查起訴，由檢察官陳炎辰到庭執行公訴。
中　　華　　民　　國    111   年 　  5  　月 　 17  　日
                 刑事第二十四庭  法  官　李俊彥   
以上正本證明與原本無異。
如不服本判決，應於判決送達後20日內敘明上訴理由，向本院提
出上訴狀（應附繕本），上訴於臺灣高等法院。其未敘述上訴理
由者，應於上訴期間屆滿後20日內向本院補提理由書「切勿逕送
上級法院」。
                                 書記官  林慈恩
中　　華　　民　　國　  111 　年　   5    月    17    日
附錄本判決論罪之法律條文：
中華民國刑法第354 條
毀棄、損壞前二條以外之他人之物或致令不堪用，足以生損害於
公眾或他人者，處2 年以下有期徒刑、拘役或1 萬5 千元以下罰
金。
--------------------------------------------------------
附件：
臺灣新北地方檢察署檢察官起訴書
　　　　　　　　　　　　　　 　  　110年度調偵字第1792號
　　被　　　告　張惇超　男　47歲（民國00年0月0日生）
　　　　　　　　　　　　住○○市○○區○○路0段000巷00號
　　　　　　　　　　　　居新北市○○區○○路0段000巷0弄0
　　　　　　　　　　　　0號
　　　　　　　　　　　　國民身分證統一編號：Z000000000號
上列被告因毀棄損壞案件，業經偵查終結，認應提起公訴，茲將
犯罪事實及證據並所犯法條分敘如下：
　　　　犯  罪  事  實
一、張惇超前因公共危險案件，經臺灣新北地方法院以106年度
    交簡字第285號判決判處有期徒刑5月確定，甫於民國106年9
    月21日易科罰金執行完畢。詎其猶不知悔改，於110年1月11
    日16時41分與同日16時45分許，在新北市○○區○○路0段000巷
    0弄0號前，因不滿蘇慶輝占用其租賃房屋所附之停車位，竟
    基於毀損之犯意，接續以鑰匙刮損蘇慶輝停放於該處所管領
    之車牌號碼000-0000號自用小客車之左前車門、左後車門、
    左前葉子板、左後葉子板及徒手拉扯車輛後方雨刷，致令不
    堪使用，足以生損害於蘇慶輝（損失金額約新臺幣9,050元
    ）。
二、案經蘇慶輝訴由新北市政府警察局板橋分局報告偵辦。
　　　　證  據  並  所  犯  法  條
一、上揭犯罪事實，業據被告張惇超坦承不諱，復經告訴人蘇慶
    輝指訴綦詳，並有現場及監視器畫面影像照片共11紙、估價
    單1份在卷可資佐證。足認被告任意性之自白，與事實相符
    ，被告犯嫌，應堪認定。
二、核被告所為，係犯刑法第354條之毀損罪嫌。又其曾受有期
    徒刑之執行完畢，有本署刑案資料查註紀錄表可參，其於前
    案執行完畢後，5年以內故意再犯本件有期徒刑以上之罪，
    為累犯，請依刑法第47條第1項及參照大法官會議釋字第775
    號解釋意旨，審酌是否依刑法累犯規定加重其刑。
三、依刑事訴訟法第251條第1項提起公訴。
    此    致
臺灣新北地方法院
中　　華　　民　　國　 110　　年　　10  　月　　28　　日
　　　　　　　　　　　　　　　檢　察　官  鄭淑壬